臺灣新北地方法院民事判決　 
　　　　　　　　　　　　　　　　　　 110年度訴字第1511號
原　　　告　深圳市得潤電子股份有限公司


法定代理人　邱建民　
訴訟代理人　邱琦瑛律師 
被　　　告　東貝光電科技股份有限公司

法定代理人　吳慶輝　

上列當事人間請求給付貨款事件，本院於民國110 年10月29日言
詞辯論終結，判決如下：
    主  文
被告應給付原告美金壹拾柒萬貳仟參佰陸拾伍點肆柒元，及如附
表所示之利息。
訴訟費用由被告負擔。
    事實及理由
壹、程序方面：
一、按關於涉外事件之國際管轄權誰屬，涉外民事法律適用法固
    未明文規定，惟受訴法院尚非不得就具體情事，類推適用國
    內法之相關規定，以定其訴訟之管轄（最高法院104 年度台
    抗字第1004號裁定意旨參照）。又臺灣地區人民與大陸地區
    人民間之民事事件，除本條例另有規定外，適用臺灣地區之
    法律，臺灣地區與大陸地區人民關係條例（下稱兩岸關係條
    例）第41條第1 項定有明文。而上開條例就兩岸人民間之民
    事訴訟事件，並無管轄權之規定，揆諸前揭裁定意旨，受訴
    法院自非不得就具體情事，類推適用臺灣地區法律之相關規
    定，以定其訴訟之管轄。查原告為大陸地區之私法人，而被
    告為臺灣地區之私法人，主營業所在新北市○○區○○路0
    段00○0 號9 樓，是類推適用民事訴訟法第2 條第2 項規定
    ，本院就本件訴訟有管轄權。
二、次按未經認許其成立之外國法人，雖不能認其為法人，然仍
    不失為非法人之團體，苟該非法人團體設有代表人或管理人
    者，依民事訴訟法第40條第3 項規定，有當事人能力。至其
    在臺灣是否設有事務所或營業所則非所問（最高法院50年台
    上字第1898號判例要旨參照）。查原告係在大陸地區設立之
    公司，主事務所位在大陸地區深圳市○○區○○街道○○路
    000 號得潤電子工業園，有營業執照可憑（見本院110 年度
    司促字第9943號卷【下稱司促卷】第11頁），其未在臺灣地
    區設立事務所或營業所，且未經臺灣地區主管機關認許，但
    設有代表人，應認其為非法人團體，於本件訴訟有當事人能
    力。
三、復按臺灣地區人民與大陸地區人民間之民事事件，除本條例
    另有規定外，適用臺灣地區之法律；債之契約依訂約地之規
    定，但當事人另有約定者，從其約定；民事法律關係之行為
    地或事實發生地跨連臺灣地區與大陸地區者，以臺灣地區為
    行為地或事實發生地，兩岸人民關係條例第41條第1 項、第
    48條第1 項、第45條分別定有明文。經查，原告主張被告在
    臺灣地區向原告提出訂單，原告在大陸地區收受訂單並承諾
    後，依指示交貨至指定地點，足認訂約地跨連臺灣地區與大
    陸地區，揆諸前開法條規定，應以臺灣地區為訂約地，是本
    件應以臺灣地區之法律為準據法。
四、被告經合法通知，未於言詞辯論期日到場，核無民事訴訟法
    第386 條所列各款情形，爰依原告聲請，由其一造辯論而為
    判決。
貳、實體方面：
一、原告主張：原告為製造消費類電子產品及精密元件之公司，
    被告則為製造LED 照明應用封裝產品之公司。被告自民國
    106 年起，陸續向原告訂購線束、LED 支架等貨品，並約定
    由原告依指示交貨至被告指定地點，被告則應於交貨日後60
    日內給付貨款。又被告自108 年7 月間起，曾陸續向原告訂
    購如附表編號1 至15所示金額共計美金（下同）172,365.47
    元之貨品，兩造間就上開貨品成立買賣契約，原告並已依約
    陸續交貨。詎被告於各筆貨款之清償期屆至後，仍未依約給
    付貨款，屢經催討，未獲置理。爰依買賣契約之法律關係提
    起本件訴訟等語，並聲明：如主文第1 項所示。
二、被告經合法通知，未於言詞辯論期日到場，除前曾就支付命
    令以書狀未具理由提出異議外，未以書狀提出其他任何聲明
    或陳述。
三、經查，原告主張之上開事實，業據提出與其所述相符之電子
    郵件、發票及出貨單、詢證函、海關出口報關單、通關狀態
    查詢截圖、提單及付款協議等件為證（見司促卷第13至15頁
    、第17至37頁、第39頁、第41至59頁、第61至63頁、第65至
    74頁、第75頁），而被告經合法通知，未於言詞辯論期日到
    場，僅曾未具理由提出聲明異議狀，然並未就此再提出事證
    為任何聲明或陳述，本院審酌原告所提上開證據，堪信原告
    之主張為真實。
四、按稱買賣者，謂當事人約定一方移轉財產權於他方，他方支
    付價金之契約；買受人對於出賣人，有交付約定價金及受領
    標的物之義務；給付有確定期限者，債務人自期限屆滿時起
    ，負遲延責任；遲延之債務，以支付金錢為標的者，債權人
    得請求依法定利率計算之遲延利息；應付利息之債務，其利
    率未經約定，亦無法律可據者，週年利率為5 ％，民法第
    345 條第1 項、第367 條、第229 條第1 項、第233 條第1
    項及第203 條分別定有明文。查被告向原告陸續購買上開貨
    品後，原告業已依約交付上開貨品，惟被告迄至各筆貨款約
    定清償期屆至後，仍未清償上開貨款。從而，原告本於買賣
    契約之法律關係，請求被告給付如附表編號1 至15所示之貨
    款共計172,365.47元，及自各筆貨款約定清償期屆至後翌日
    起至清償日止，按週年利率5 ％計算之利息，洵屬有據。
五、綜上所述，原告本於買賣契約之法律關係，請求被告給付如
    主文第1 項所示之本金及利息，為有理由，應予准許。
六、本件事證已臻明確，兩造其餘攻防方法及所提證據，核與判
    決結果不生影響，爰不予逐一論駁，附此敘明。
七、訴訟費用負擔之依據︰民事訴訟法第78條。
中    華    民    國   110    年    11    月    12    日
                  民事第七庭    法  官  李宇銘
以上正本係照原本作成。
如對本判決上訴，須於判決送達後20日內向本院提出上訴狀。
如委任律師上訴者，應一併繳納上訴審裁判費，並應按他造人數
提出繕本。
中   華    民    國    110    年    11    月    12    日
                                書記官  黃筱玲 
 
 
附表：
┌──┬──────┬────────────────┐
│編號│本金        │利息                            │
│    │（美金）    ├────────┬───────┤
│    │            │計息期間        │週年利率      │
├──┼──────┼────────┼───────┤
│1   │22,544.38元 │自民國108 年9 月│5％           │
│    │            │22日起至清償日止│              │
├──┼──────┼────────┼───────┤
│2   │10,826.45元 │自民國108 年9 月│5％           │
│    │            │22日起至清償日止│              │
├──┼──────┼────────┼───────┤
│3   │605.8元     │自民國108 年10月│5％           │
│    │            │20日起至清償日止│              │
├──┼──────┼────────┼───────┤
│4   │30,294.02元 │自民國108 年10月│5％           │
│    │            │23日起至清償日止│              │
├──┼──────┼────────┼───────┤
│5   │6,030.95元  │自民國108 年11月│5％           │
│    │            │6 日起至清償日止│              │
├──┼──────┼────────┼───────┤
│6   │5,936元     │自民國108 年11月│5％           │
│    │            │6 日起至清償日止│              │
├──┼──────┼────────┼───────┤
│7   │7,050.5元   │自民國108 年11月│5％           │
│    │            │28日起至清償日止│              │
├──┼──────┼────────┼───────┤
│8   │13,399.71元 │自民國108 年12月│5％           │
│    │            │11日起至清償日止│              │
├──┼──────┼────────┼───────┤
│9   │26,804.2元  │自民國109 年1 月│5％           │
│    │            │19日起至清償日止│              │
├──┼──────┼────────┼───────┤
│10  │11,806.87元 │自民國109 年1 月│5％           │
│    │            │19日起至清償日止│              │
├──┼──────┼────────┼───────┤
│11  │6,657.64元  │自民國109 年1 月│5％           │
│    │            │25日起至清償日止│              │
├──┼──────┼────────┼───────┤
│12  │7,489.84元  │自民國109 年1 月│5％           │
│    │            │28日起至清償日止│              │
├──┼──────┼────────┼───────┤
│13  │44.53元     │自民國109 年1 月│5％           │
│    │            │29日起至清償日止│              │
├──┼──────┼────────┼───────┤
│14  │9,150.11元  │自民國109 年3 月│5％           │
│    │            │9 日起至清償日止│              │
├──┼──────┼────────┼───────┤
│15  │13,724.47元 │自民國109 年3 月│5％           │
│    │            │18日起至清償日止│              │
└──┴──────┴────────┴───────┘